臺灣高等法院刑事裁定
                                     111年度聲字第1782號
聲  請  人  臺灣高等檢察署檢察官
受  刑  人  許憲紘


上列聲請人因受刑人數罪併罰有二裁判以上，聲請定其應執行之
刑（聲請案號：111年度執聲字805號），本院裁定如下：
    主  文
甲○○犯如附表所示各罪所處之刑，應執行有期徒刑貳年貳月。
    理  由
一、聲請意旨略以：受刑人甲○○（下稱受刑人）因詐欺等數罪，
    先後經判決確定如附表所示（檢察官聲請書之記載誤繕部分
    ，均經本院更正如本裁定之附表所載），應依刑法第53條、
    第51條第5款規定，定其應執行之刑，爰依刑事訴訟法第477
    條第1項聲請裁定等語。
二、經查：受刑人犯如附表所示各罪，先後經法院分別判處如附
    表所示之刑，均經確定在案，且受刑人所犯如附表所示各罪
    ，其犯罪時間均在附表編號1之罪於民國108年4月29日判決
    確定之前，本院並屬各該犯罪事實最後判決之法院，有卷附
    受刑人之前案紀錄表、如附表所示之各該刑事裁判可參。檢
    察官向本院聲請定其應執行之刑，於法有據。審酌受刑人所
    犯如附表編號1至7所示之7罪，均屬侵害財產法益之罪，犯
    罪性質相近（罪名有如附表所載之差異），雖被害人各異，
    各罪仍具獨立性，但從受刑人所犯各罪之時間尚屬接近，且
    其於犯罪之際年紀約20歲，應係涉世未深一時加入犯罪集團
    ，而於該特定期間內犯罪，則相當之執行刑，應即足以發揮
    刑罰嚇阻犯罪之功能及達矯治教化之必要程度；參以編號1
    至3所示3罪，曾經定刑有期徒刑1年8月所形成之內部界限（
    詳附表備註欄）；兼衡刑事訴訟法第370條所定「（第1項）
    由被告上訴或為被告之利益而上訴者，第二審法院不得諭知
    較重於原審判決之刑。但因原審判決適用法條不當而撤銷之
    者，不在此限。（第2項）前項所稱刑，指宣告刑及數罪併
    罰所定應執行之刑。（第3項）第一項規定，於第一審或第
    二審數罪併罰之判決，一部上訴經撤銷後，另以裁定定其應
    執行之刑時，準用之」之規範意旨，考量受刑人所犯如附表
    編號2至7所示之6罪，曾經臺灣基隆地方法院（下稱基隆地
    院）以109年度訴字第73號刑事判決各判處有期徒刑1年2月
    （6罪）、合併定刑有期徒刑1年8月（見本院卷第35至75頁
    ），嗣受刑人不服提起上訴，由本院以109年度上訴字第447
    1號案件審理，其後受刑人於本院審理期間，撤回如附表編
    號2、3所示2罪之上訴（見本院卷第33頁），嗣本院109年度
    上訴字第4471號刑事判決雖以原判決就附表編號4至7所示4
    罪有適用法條不當而撤銷改判，然就該4罪宣告之刑仍各為
    有期徒刑1年2月（見本院卷第77至106頁），與原判決所處
    刑度無異，則基隆地院上開刑事判決就受刑人所犯附表編號
    2至7所示6罪所定之應執行刑即有參酌之必要；此外，審酌
    受刑人現年23歲之日後更生，及受刑人現因另案由臺灣臺北
    地檢署發佈通緝中，有其前案紀錄表在卷可參（見本院卷第
    191頁），而無從聽取其關於本件定刑之意見等一切情狀，
    爰酌定其應執行之刑如主文所示。
三、據上論斷，應依刑事訴訟法第477條第1項，刑法第51條第5
    款、第53條，裁定如主文。
中    華    民    國   111    年    5     月     30   日
                刑事第二十二庭  審判長法  官   王美玲
                                      法  官   葉韋廷
                                      法  官   陳銘壎
以上正本證明與原本無異。
如不服本裁定，應於收受送達後五日內向本院提出抗告狀。
                                      書記官   吳思葦
中    華    民    國   111    年    5     月     30   日
附表：受刑人甲○○定應執行刑案件一覽表
編            號  1 2 罪            名  三人以上共同冒用公務員名義詐欺取財未遂罪 三人以上共同冒用公務員名義詐欺取財罪 宣     告     刑  有期徒刑9月 有期徒刑1年2月 犯罪日期（民國）  107年9月27日 107年8月30日至107年9月14日 偵查機關及案號  臺灣基隆地方檢察署107年度偵字第5540、6421號、108年度少連偵字第4號 臺灣基隆地方檢察署108年偵字第1724、2466號、108年度少連偵字第35號 最  後  事實審 法    院 臺灣基隆地方法院 臺灣基隆地方法院  案    號 108年度訴字第86號 108年度訴字第73號  判決日期 108年03月19日 109年9月17日 確  定    判  決 法    院 臺灣基隆地方法院 臺灣基隆地方法院  案    號 108年度訴字第86號 108年度訴字第73號  判    決 確定日期 108年4月29日  110年2月4日 備            註  基隆地檢署108年度執字第2672號(北檢110執更護161號、110.05.19至110.11.04假釋期滿) 基隆地檢署111年度執字第174號      編號1至3之罪刑，曾經基隆地院以111年度聲字第313號裁定合併定刑有期徒刑1年8月。  

編            號  3 4 罪            名  三人以上共同冒用公務員名義詐欺取財罪 三人以上共同詐欺取財罪 宣     告     刑  有期徒刑1年2月 有期徒刑1年2月 犯罪日期（民國）  107年9月12日至107年9月14日 107年9月27日 偵查機關及案號  臺灣基隆地方檢察署108年偵字第1724、2466號、108年度少連偵字第35號 臺灣基隆地方檢察署108年偵字第1724、2466號、108年度少連偵字第35號 最  後  事實審 法    院 臺灣基隆地方法院 臺灣高等法院  案    號 108年度訴字第73號 109年度上訴字第4471號  判決日期 109年9月17日 110年12月8日 確  定    判  決 法    院 臺灣基隆地方法院 最高法院  案    號 108年度訴字第73號 111年度台上字第1664號  判    決 確定日期 110年2月4日  111年3月30日 備            註  1.基隆地檢署111年度執字第174   號 2.編號1至3之罪刑，曾經基隆地院以111年度聲字第313號裁定合併定刑有期徒刑1年8月。 基隆地檢署111年度執字第695號  

編            號  5 6 罪            名  三人以上共同詐欺取財罪 三人以上共同詐欺取財罪 宣     告     刑  有期徒刑1年2月 有期徒刑1年2月 犯罪日期（民國）  107年9月27日 107年9月25日 偵查機關及案號  臺灣基隆地方檢察署108年偵字第1724、2466號、108年度少連偵字第35號 臺灣基隆地方檢察署108年偵字第1724、2466號、108年度少連偵字第35號 最  後  事實審 法    院 臺灣高等法院 臺灣高等法院  案    號 109年度上訴字第4471號 109年度上訴字第4471號  判決日期 110年12月8日 110年12月8日 確  定    判  決 法    院 最高法院 最高法院  案    號 111年度台上字第1664號 111年度台上字第1664號  判    決 確定日期 111年3月30日  111年3月30日 備            註  基隆地檢署111年度執字第695號  

編            號  7 (以下空白) 罪            名  三人以上共同詐欺取財罪  宣     告     刑  有期徒刑1年2月  犯罪日期（民國）  107年9月26日  偵查機關及案號  臺灣基隆地方檢察署108年偵字第1724、2466號、108年度少連偵字第35號  最  後  事實審 法    院 臺灣高等法院   案    號 109年度上訴字第4471號   判決日期 110年12月8日  確  定    判  決 法    院 最高法院   案    號 111年度台上字第1664號   判    決 確定日期 111年3月30日   備            註  基隆地檢署111年度執字第695號